【裁判字號】    98,上訴,2641
【裁判日期】    981222
【裁判案由】    毒品危害防制條例
【裁判全文】
臺灣高等法院臺中分院刑事判決        98年度上訴字第2641號
上  訴  人
即  被  告  甲○○
上列上訴人即被告因違反毒品危害防制條例案件，不服臺灣彰化
地方法院98年度訴字第891號中華民國98年9月23日第一審判決（
起訴案號：臺灣彰化地方法院檢察署98年度毒偵字第722號），
提起上訴，本院判決如下：
    主  文
上訴駁回。
    理  由
一、按依刑事訴訟法第350條、第361條、第362條、第367條規定
    ，不服地方法院之第一審判決而上訴者，須提出上訴書狀，
    並應敘述具體理由，為上訴必備之程式；其所提出之書狀未
    敘述上訴理由，或僅曾以言詞陳述上訴理由者，均應於上訴
    期間屆滿後20日內補提理由書於第一審法院。第一審法院經
    形式審查，認逾期未補提上訴理由者，應定期間先命補正；
    逾期未補正者，為上訴不合法律上之程式，應以裁定駁回。
    倘已提出上訴理由，但所提非屬具體理由者，或已上訴但未
    提上訴理由，經審判長定期間補正仍未補正者，則應由第二
    審法院以上訴不合法律上之程式，判決駁回。而所謂具體理
    由，必係依據卷內既有訴訟資料或提出新事證，指摘或表明
    第一審判決有何採證認事、用法或量刑等足以影響判決本旨
    之不當或違法，而構成應予撤銷之具體事由，始克當之（例
    如：依憑證據法則具體指出所採證據何以不具證據能力，或
    依憑卷證資料，明確指出所為證據證明力之判斷如何違背經
    驗、論理法則）；倘僅泛言原判決認定事實錯誤、違背法令
    、量刑失之過重或輕縱，而未依上揭意旨指出具體事由，或
    形式上雖已指出具體事由，然該事由縱使屬實，亦不足以認
    為原判決有何不當或違法者（例如：對不具有調查必要性之
    證據，法院未依聲請調查亦未說明理由，或援用證據不當，
    但除去該證據仍應為同一事實之認定），皆難謂係具體理由
    ，俾與第二審上訴制度旨在請求第二審法院撤銷、變更第一
    審不當或違法之判決，以實現個案救濟之立法目的相契合，
    並節制濫行上訴（最高法院97年度台上字第892號刑事判決
    意旨參照）。
二、本件上訴人即被告甲○○（下稱被告）具狀於民國98年10月
    12日向原審法院提起上訴，惟未記載上訴理由，後於98年10
    月16日補提上訴理由狀，核上訴理由略為：因被告未吸食毒
    品，且被驗出嗎啡、可待因、海洛因3種現象，而被彰化地
    方法院判有期徒刑1年，因不服判決依法提出上訴等語。
三、經查：
（一）被告因不服上開臺灣彰化地方法院之第一審判決，而於前
      述時間具狀敘明理由向原審法院提起上訴，則依刑事訴訟
      法第361條第2項之規定、該條項立法修正理由及上揭最高
      法院判決意旨，被告倘已提出上訴理由，但所提非屬具體
      理由者，即應由第二審法院以上訴不合法律上之程式，以
      判決駁回之；且上訴理由之具體與否係屬第二審法院審查
      範圍，不在命補正之列（參見法院辦理刑事訴訟案件應行
      注意事項第162點）。
（二）原審經調查後，以被告罪證明確，而適用毒品危害防制條
      例第10條第1項之規定，並審酌被告前有多項犯行，品行
      不佳，復曾因施用毒品，經送觀察、勒戒、強制戒治後，
      猶未改施用毒品惡習，仍繼續施用毒品不輟，顯值非議，
      且於警、偵訊及原審時均飾詞否認，並無悔意，犯後態度
      不佳，非處以相當時間之隔離處分，無法促其戒除毒癮，
      暨考量其犯罪動機、目的、手段、施用次數、智識程度、
      生活狀況等一切情狀，而量處有期徒刑1年，核其認事、
      用法及量刑尚無違誤或不當。
（三）今被告之上訴書狀，僅單純否認其有施用第一級毒品海洛
      因，此外並未依據卷內既有訴訟資料或提出新事證，具體
      指摘或表明第一審判決有何採證認事、用法或量刑等足以
      影響判決本旨之不當或違法，而可構成應予撤銷之具體事
      由，難認已符合前述之具體理由。
四、綜合前述，被告之上訴意旨，既非前開說明所謂之具體理由
    ，則揆諸上開最高法院判決意旨，及依「程序優先於實體」
    之刑事訴訟法原則，本件上訴即不合法定上訴程式，而應予
    駁回，並不經言詞辯論為之。
據上論斷，應依刑事訴訟法第367條前段、第372條，判決如主文
。
中    華    民    國    98    年    12    月    22    日
            刑事第九庭  審判長法  官  江  德  千
                              法  官  許  旭  聖
                              法  官  莊  深  淵
以上正本證明與原本無異。
如不服本判決應於收受送達後十日內向本院提出上訴書狀，其未
敘述上訴之理由者，並得於提起上訴後十日內向本院補提理由書
（均須按他造當事人之人數附繕本）「切勿逕送上級法院」。
                              書記官  陳  振  海
中    華    民    國    98    年    12    月    23    日


司法院資訊處製作；財團法人民間司法改革基金會備份。
